【裁判字號】    95,訴,556
【裁判日期】    950918
【裁判案由】    違反毒品危害防制條例
【裁判全文】
臺灣新竹地方法院刑事宣示判決筆錄       95年度訴字第556號
聲  請  人  臺灣新竹地方法院檢察署檢察官
被      告  乙○○
                      之2號
                    （現另案於臺灣新竹監獄執行中）
指定辯護人  本院公設辯護人甲○○
上列被告因違反毒品危害防制條例案件，檢察官提起公訴（九十
五年度毒偵字第一一三０號）及移送併案審理（九十五年度毒偵
字第一三五五號）後，聲請改依協商程序而為判決，本院於中華
民國九十五年九月十八日下午四時，在本院刑事第九法庭宣示判
決，出席職員如下：
法官起立朗讀判決主文、犯罪事實要旨、處罰條文、附記事項，
及告以上訴限制、期間並提出上訴狀之法院，且諭知記載其內容
：
一、主  文：
    乙○○施用第一級毒品，累犯，處有期徒刑壹年壹月，扣案
    之針筒壹支，沒收之。
二、犯罪事實要旨：
（一）乙○○有違反麻醉藥品管理條例、竊盜等前科，最近一次
      則因違反毒品危害防制條例，經臺灣基隆地方法院判處有
      期徒刑八月確定，於民國九十三年三月八日縮刑期滿執行
      完畢。
（二）其前因施用毒品案件，經臺灣基隆地方法院以九十年度毒
      聲字第一一七六號裁定送觀察、勒戒後，認無繼續施用毒
      品之傾向，由臺灣基隆地方法院檢察署檢察官以九十年度
      毒偵緝字第一五七號為不起訴處分確定。復因施用毒品案
      件，經臺灣基隆地方法院以九十年度毒聲字第一五九八號
      號裁定送觀察、勒戒後，因認有繼續施用毒品傾向，經臺
      灣基隆地方法院再以九十一年度毒聲字第一九０號裁定令
      入戒治處所施以強制戒治，嗣經臺灣基隆地方法院以九十
      一年度毒聲字第七九八號裁定停止戒治，所餘戒治期間，
      付保護管束；復經臺灣基隆地方法院以九十一年毒聲字第
      一０四六號裁定撤銷停止戒治，再入戒治處所施以強制戒
      治，至九十二年七月八日執行完畢，翌日出戒治所；刑責
      部分，並經臺灣基隆地方法院以九十一年度訴字第八八號
      判決判處有期徒刑八月確定。其復又因施用第一級毒品海
      洛因及施用第二級毒品安非他命案件，經臺灣高等法院於
      九十五年六月五日以九十五年度上訴字第八一０號判決判
      處應執行有期徒刑一年四月確定（現正與另案接續執行中
      ）。
（三）詎乙○○其仍未戒除毒癮，於前開強制戒治執行完畢釋放
      後五年內，復基於施用第一級毒品海洛因之犯意，於九十
      五年六月十九日八時許，在新竹市○區○○街四四號五樓
      友人彭中和住處內，以針筒注射之方式，非法施用第一級
      毒品海洛因一次。嗣於同日九時四十五分許，因與彭中和
      另犯竊盜案（本院另案審理中），為警在新竹市○○路四
      七三巷一二弄四之二號住宅前查獲，並扣得其所有供施用
      第一級毒品海洛因所用之針筒一支，經警採集其尿液送驗
      結果，呈鴉片類毒品陽性反應，因而查悉上情。
三、處罰條文：
    毒品危害防制條例第十條第一項。
四、附記事項：併案部分之犯罪事實係認被告乙○○另於九十五
    年六月二十日十四時十八分許回溯二十六小時內之某時，在
    不詳地點，有施用第一級毒品海洛因一次之事實等語，惟併
    辦部分之採尿係被告於本案查獲當日採尿後，於翌日（同年
    月二十日）因竊盜案件遭羈押入所時再度採尿所致等情，有
    臺灣新竹看守所戒護科收容人談話（調查）筆錄上所載明之
    時間在卷可稽，足見係在二十六小時之尿液檢出時限內，並
    經檢察官於本院訊問時當庭主張二案係同一犯罪事實，應一
    併處理等語，有本院協商程序筆錄一份附卷足參，從而併辦
    意旨所指之犯罪事實，與本案係同一犯罪事實，附此敘明。
五、協商判決除有刑事訴訟法第四百五十四條之四第一項第一款
    於本訊問程序終結前，被告撤銷協商合意或檢察官撤回協商
    聲請者；第二款被告協商之意思非出於自由意志者；第四款
    被告所犯之罪非第四百五十五條之二第一項所定得以協商判
    決者；第六款被告有其他較重之裁判上一罪之犯罪事實者；
    第七款法院認應諭知免刑或免訴、不受理者情形之一，及違
    反同條第二項「法院應於協商合意範圍內為判決；法院為協
    商判決所科之刑，以宣告緩刑或二年以下有期徒刑、拘役或
    罰金為限」之規定者外，檢察官與被告均不得上訴。
六、如有前項得上訴之情形，得自收受宣示判決筆錄送達之日起
    十日內，向本院提出上訴書狀，上訴於第二審法院。
中    華    民    國    95    年    9     月    18    日
                    刑事第五庭
                                   書  記  官  蕭 惠 婷
                                   審判長法官  楊 麗 文
以上筆錄正本係照原本作成。
中    華    民    國    95    年    9     月    18    日
                                   書  記  官  蕭 惠 婷
附錄本案論罪科刑法條全文：
毒品危害防制條例第10條
施用第一級毒品者，處六月以上五年以下有期徒刑。
施用第二級毒品者，處三年以下有期徒刑。


司法院資訊處製作；財團法人民間司法改革基金會備份。
